臺灣板橋地方法院刑事判決　　　　　　　94年度交訴字第19號
公　訴　人　臺灣板橋地方法院檢察署檢察官
被　　　告　乙○○
　　　　　　　　　　號3樓
上列被告因過失致死案件，經檢察官提起公訴（93年度偵字第10
612 、14972 號），於準備程序進行中，被告就被訴之事實為有
罪之陳述，經告知被告簡式審判程序之旨，並聽取當事人之意見
後，裁定進行簡式審判程序，判決如下：
    主  文
乙○○因過失致人於死，處有期徒刑陸月，如易科罰金，以佰
元折算壹日，緩刑年。
    事  實
一、乙○○係公車司機，為從事業務駕駛之人，其於民國93年6
    月2 日18時59分許，駕駛車號２Ｕ—２８７號營業用大客車
    ，沿台北縣板橋市○○路往南方向行駛，於行經台北縣板橋
    市○○路88號前時，原應隨時注意車前狀況，採取必要之安
    全措施，且應遵守車輛在劃有分向限制線之路段，不得駛入
    來車之車道內，而依當時之天候、視線、路面狀況，並無不
    能注意之情事，詎乙○○竟因行於前方之垃圾車阻擋住車道
    ，而疏未遵守前開義務，由垃圾車左側繞越後跨越分向限制
    線駛入來車道內，適有王湘雲由左側穿越道路往右側欲倒垃
    圾，乙○○見狀剎車不及，駕駛前開公車撞及王湘雲，致王
    湘雲跌倒後頭部受創，王湘雲因而受有左枕挫傷、顱底骨折
    合併腦水腫之傷害，經送醫後因神經性休克合併顱內出血而
    不治身亡。乙○○於事故發生後立即以自有手機電話撥打11
    9 向警方報案，並停留現場，向前來處理之臺北縣政府警察
    局交通警察隊板橋分隊警員自首前開事實並接受裁判。
二、案經被害人王湘雲之母甲○○訴由臺北縣政府警察局板橋分
    局報請臺灣板橋地方法院檢察署檢察官相驗後，自動檢舉並
    偵查起訴。
    理  由
一、按除被告所犯為死刑、無期徒刑、最輕本刑為3 年以上有期
    徒刑之罪或高等法院管轄第一審案件者外，於第一次審判期
    日前之準備程序進行中，被告先就被訴事實為有罪之陳述時
    ，審判長得告知被告簡式審判程序之旨，並聽取當事人、代
    理人、辯護人及輔佐人之意見後，裁定進行簡式審判程序，
    刑事訴訟法第273 條之1 第1 項定有明文。經核本件被告乙
    ○○所犯係死刑、無期徒刑、最輕本刑為3 年以上有期徒刑
    以外之罪，其於準備程序中就被訴事實為有罪之陳述，經法
    官告知簡式審判程序之旨，並聽取公訴人、被告之意見後，
    本院爰依首揭規定，合議裁定由受命法官獨任進行簡式審判
    程序，合先敘明。
二、被告對於前開犯罪事實坦承不諱，核與卷附道路交通事故現
    場圖、道路交通調查事故表、照片等所示相符，並據證人吳
    盛雄證述明確，足認被告於前揭時、地駕車肇事一節屬實。
    而按汽車行駛時，駕駛人應注意車前狀況及兩車併行之間隔
    ，並隨時採取必要之安全措施。又在劃有分向限制線之路段
    ，不得駛入來車之車道內，道路交通安全規則第94條第3 項
    、第97條第2 款定有明文。被告行駛於上開路段，未慮及所
    駕駛之公車車身龐大，仍擅越分向限制線行駛（見相驗卷第
    18 頁 現場圖），使被害人王湘雲見狀亦無從閃避而遭撞及
    ，其有過失自屬明確。本件經送請臺灣省臺北縣區車輛行車
    事故鑑定委員會鑑驗，亦同此認定，有該會北鑑字第931855
    號鑑定意見書附卷可稽。此外，本件被害人王湘雲因被告前
    開過失行為，受撞倒地而受有左枕挫傷、顱底骨折合併腦水
    腫之傷害，致因神經性休克合併顱內出血而死亡，經臺灣板
    橋地方法院檢察署檢察官督同檢驗員相驗屬實，製有相驗筆
    錄、相驗屍體證明書、驗斷書在卷可稽，足認被告過失駕車
    肇事行為，與被害人之死亡結果間，具有相當因果關係。綜
    以上開論述，足認本件事證明確，被告犯行堪以認定，應依
    法論處。
三、核被告所為，係犯刑法第276 條第2 項之業務上過失致人於
    死罪。又被告於肇事後，即立刻向警方報案並停留現場等候
    救護，於員警到場處理時，直承肇事並接受裁判，有卷附自
    首調查報告表可徵，爰按自首之例減輕其刑。本院審酌被告
    因一時疏失罹犯本罪，惡性非重，且犯後均坦承犯行不諱，
    並衡其犯罪手段、所生危害等一切情狀，量處如主文所示之
    刑，並諭知如易科罰金之折算標準。又被告未曾受有期徒刑
    以上刑之宣告，有臺灣高等法院被告全國前案紀錄表在卷可
    稽，本次僅因一時疏失觸法，犯後已知悔悟，並與被害人家
    屬達成和解，有和解書1 紙在卷為據。本院斟酌被告僅因一
    時疏失觸法，又深有悔悟之意，暫無施以刑罰矯治之必要，
    因認其刑之宣告以暫不執行為適當，爰併予宣告緩刑3 年，
    以期自新。
據上論斷，應依刑事訴訟法第273 條之1 第1 項、第299 條第1
項前段，刑法第276 條第2 項、第41條第1 項前段、第62條前段
、第74條第1 款，罰金罰鍰提高標準條例第1 條前段、第2 條，
判決如主文。
本案經檢察官徐名駒到庭執行職務。
中　　華　　民　　國　　94　　年　　4 　　月　　29　　日
                    刑事第十八庭  法　官  邱育佩
上列正本證明與原本無異。
如不服本判決，應於判決送達後10日內，向本院提出上訴狀。
                                  書記官  林貴卿
中　　華　　民　　國　　94　　年　　4 　　月　　29　　日
附錄本件論罪科刑所用法條全文
刑法第276條
因過失致人於死者，處二年以下有期徒刑、拘役或二千元以下罰
金。
從事業務之人，因業務上之過失犯前項之罪者，處五年以下有期
徒刑或拘役，得併科三千元以下罰金。
